臺灣桃園地方法院行政訴訟裁定
111年度全字第16號
聲  請  人
(即債權人)  財政部北區國稅局

代  表  人  蔡碧珍  


相  對  人
(即債務人)  陳春成  
 上列當事人間聲請假扣押事件，債權人聲請假扣押，本院裁定
 如下：
    主  文
一、債權人得對於債務人之財產於新臺幣壹佰壹拾柒萬玖仟壹佰
    壹拾元範圍內為假扣押。
二、債務人如為債權人供擔保新臺幣壹佰壹拾柒萬玖仟壹佰壹拾
    元，或將債權人請求之金額新臺幣壹佰壹拾柒萬玖仟壹佰壹
    拾元提存後，得免為或撤銷假扣押。
三、聲請訴訟費用由債務人負擔。　　
    理  由
一、按「稅捐稽徵機關得依下列規定實施稅捐保全措施。…二、
    納稅義務人有隱匿或移轉財產、逃避稅捐執行之跡象者，稅
    捐稽徵機關得於繳納通知文書送達後，聲請法院就其財產實
    施假扣押，並免提供擔保」「滯納金、利息、滯報金、怠報
    金及罰鍰等，除本法另有規定者外，準用本法有關稅捐之規
    定。」為稅捐稽徵法第24條第 1項第2款前段、第49條所明
    定。次按「主管稽徵機關對於逃稅、漏稅案件應補徵之稅款
    ，經核定稅額送達繳納通知後，如發現納稅義務人有隱匿或
    移轉財產逃避執行之跡象者，得敘明事實，聲請法院假扣押
    ，並免提擔保。但納稅義務人已提供相當財產保證，或覓具
    殷實商保者，應即聲請撤銷或免為假扣押。」所得稅法第11
    0 條之1 定有明文。又按行政訴訟法第293 條規定：「為保
    全公法上金錢給付之強制執行，得聲請假扣押。前項聲請，
    就未到履行期之給付，亦得為之。」；同法第294 條第1 項
    規定：「假扣押之聲請，由管轄本案之行政法院或假扣押標
    的所在地之地方法院行政訴訟庭管轄」；另同法第297 條準
    用民事訴訟法第527 條規定：「假扣押裁定內，應記載債務
    人供所定金額之擔保或將請求之金額提存後，得免為或撤銷
    假扣押」。
二、本件聲請意旨略以：
　　相對人經聲請人所屬桃園分局(下稱桃園分局)查獲於111年2
    月25日出售桃園市○○區○○段000地號等4筆土地，未依限辦理
    個人房屋土地交易所得稅申報，違反所得稅法第14條之5規
    定，經桃園分局依所得稅法第14條之4及第14條之6規定核定
    課稅所得3,368,888元，補徵個人房屋土地交易所得稅1,179
    ,110元，繳納起迄日為111年9月1日至同年月10日，並已於1
    11年8月11日合法送達個人房屋土地交易所得稅未申報核定
    稅額繳款書及核定通知書予相對人在案，惟皆尚未繳納或提
    供任何擔保，難期有繳納之可能。又查相對人分別於111年7
    月6日及同年8月26日將其所有3筆土地以買賣名義移轉登記
    予第三人名下，另有1筆土地已有申報土地增值稅紀錄，相
    對人以上各情恐有移轉財產藉以規避稅捐執行之嫌，且係逃
    避繳納稅金之舉。本案如俟繳納期間屆滿30日後或相對人藉
    提起行政訴訟救濟程序延緩稅捐執行，日後恐有不能執行或
    甚難執行之虞。綜上，本案應納稅捐金額龐大，相對人逃漏
    稅捐情節重大，為免相對人利用延緩鉅額欠稅之徵收及續藉
    由移轉財產及資金，以逃避稅捐執行，影響日後租稅債權之
    徵起，實有聲請假扣押之必要，爰前開法律等規定，請准免
    提供擔保，將相對人所有財產於1,179,110元範圍內為假扣
    押等語。
三、經核，聲請人就其主張及假扣押原因，已提出相對人個人房
    屋土地交易所得稅未申報核定稅額繳款書及核定通知書、相
    對人欠稅查詢情形表、個人戶籍資料查詢清單、土地建物及
    異動索引查詢資料、相對人全國財產稅總歸戶財產查詢清單
    、綜合所得稅各類所得資料清單及土地增值稅資料查詢等證
    據資料為相當之釋明，尚無不合。故依首開規定，本件聲請
    應予准許；但相對人如為聲請人提供擔保金1,179,110元，
    或將同額之金額提存後，得免為或撤銷假扣押。
四、依稅捐稽徵法第24條第1項第2款前段、第49條前段、所得稅
    法第110 條之1、行政訴訟法第293 條、第294 條第1 項、
    第297 條、第104 條、民事訴訟法第95條、第78條、第527 
    條，裁定如主文。
中　　華　　民　　國　　111 　年　　8 　　月　　30　　日
　　　　　　　　　行政訴訟庭法　官　黃漢權
上為正本係照原本作成。
如不服本裁定，應於送達後10日內向本院提出抗告狀（須按他造
人數附繕本）。
中　　華　　民　　國　　111 　年　　8 　　月　　30　　日
　　　　　　　　　　　　　　書記官　蕭竣升